【裁判字號】    90,易,473
【裁判日期】    901122
【裁判案由】    竊盜
【裁判全文】
臺灣臺中地方法院刑事判決                            九十年度易字第四七三號
    公  訴  人  台灣台中地方法院檢察署檢察官
    被      告  乙○○
    選任辯護人  邱華南
                林坤賢
右列被告因竊盜案件，經檢察官提起公訴（九十年度偵字第八０二號），本院判決如
左：
    主  文
乙○○竊盜，累犯，處有期徒刑壹年。
    事  實
一、乙○○於民國（下同）八十三年十月二十九日因詐欺案件，經台灣高等法院台中
    分院判處有期徒刑四月確定，甫於八十四年六月七日執行完畢，不知悔改，復意
    圖為自己不法之所有，於八十八年二月二十七日凌晨二時至五時許，在台中市○○區○○路一一七巷十七弄二十六號前，竊取置於該處，為戊○○所有車牌號碼
    ＣＨ─６７３１號之自用小客車一部。得手後供己駕駛，並於當日凌晨五時許駕
    駛該車，途經台中市○○路與北平路口時，不慎撞及丁○○所有而停放於路旁之
    Ｂ３─５７４６號自用小客車，肇事後逃逸。乙○○嗣於同年三月二十四日下午
    九時許，將該車暫時停放於台中市○○路靠近逢甲大學之某商場後門，因阻礙通
    行，經該商場保全人員請乙○○將車移開，英某未移開，乃報警處理，始獲上情
    。
二、案經台灣台中地方法院檢察署檢察官自動檢舉偵查起訴。
    理   由
二、訊據被告乙○○矢口否認有何右揭竊盜犯行，辯稱：未曾偷竊該車，亦未曾開車
    撞及丁○○之車子及將駱女之汽車停放於逢甲大學附近商場後門云云。惟查（一
    ）車牌號碼ＣＨ─６７３１號之自用小客車為被害人戊○○於八十八年二月二十
    七日凌晨二時許開車返家，上午十時才發現失竊，迨至當日下午五時許始去報案
    等情，業據被害人戊○○到庭陳述屬實在卷，復有車輛竊盜、車牌失竊資料個別
    查詢報表─查詢車輛認可資料乙紙附卷可稽；（二）被告乙○○曾於八十八年二
    月二十七日凌晨五時許，駕駛該車途經台中市○○路與北平路口時，不慎撞及證
    人丁○○所有而停放於路旁之Ｂ３─５７４６號自用小客車，肇事後，雙方曾下
    車理論並察看車子受損情形，被告則利用證人劉某返回車內熄火時，駕車逃逸乙
    節，復據證人丁○○到庭結證屬實，且經其當庭指認英某為案發時肇事者無訛，
    足徵被告確曾於八十八年二月二十七日凌晨五時許，駕駛該車牌號碼ＣＨ─６７
    ３１號之自用小客車至為明灼，辯護人雖以證人丁○○之車子受損部位在右後側
    ，不可能是停放在路邊被其他車輛撞及，惟據證人丁○○之證詞，駕駛該自用小
    客車之男子有酒後駕駛之情形，且北平路與昌平路口臨近市場及夜市○○○路邊
    停車之車輛很多，證人丁○○之自用小客車係停放在路口轉角處，倘駕駛者欲從
    北平路右轉昌平路，並未注意到路口之車輛，自有可能撞及前開路口處之車輛右
    後側，況證人丁○○之自用小客車之車輛不只右後側受損，亦有估價單及相片三
    幀附於台灣台中地方法院檢察署八十八年度偵字第一一六五一號偵查卷內，辯護
    人以前開證人之證詞中關於車輛撞及之點，認為證人之證詞不可採，即無理由，
    又證人丁○○與被告素無怨隙，亦未對被告為求償之動作，且本案案發之經過係
    證人丁○○記下車號後，先告車主戊○○偽造文書後，經過檢察官偵查後始由檢
    察官對被告自動檢舉並偵查起訴，倘證人丁○○有意誣指他人肇事，其只要指認
    車主之夫巫萬永肇事即可，何必經由數度之指認，才確認肇事者係被告？（三）
    被告乙○○曾駕駛車牌號碼ＣＨ─６７３１號之自用小客車於同年三月二十四日
    下午九時許，將該車暫時停放於台中市○○路靠近逢甲大學之某商場後門，因阻
    礙通行，經該商場保全人員即證人丙○○出面請自稱車主之被告乙○○將車移開
    ，被告心虛逃逸而未移開，嗣經陳某報案，始查出係被害人戊○○失竊之車輛，
    被害人即被通知領回該車等事實，復經證人丙○○供證屬實，參以卷附相片上最
    右邊之人即為當日車子擋住商家門口，並自稱車主之人，亦經證人丙○○到庭指
    證明確，參以右開證人與被告並無任何仇恨怨隙、債務糾紛，衡諸常理，要無作
    偽證而誣陷被告之理為據，茍被害人之汽車失竊及尋獲當日被告均未曾駕駛過該
    車，衡情，證人丁○○及丙○○各人所見之人應非被告，豈會同時指證渠等所見
    到之人即為被告之理？；（四）本件被害人於案發當日未將車牌號碼ＣＨ─６７
    ３１號之自用小客車借予被告乙情，已為被告及被害人陳述一致明確屬實；（五
    ）雖本案車輛尋獲單記載車輛沒有懸掛車牌，惟查本案證人甲○○到庭結證稱：
    伊不記得車子到底有無車牌，是以尚難以車主戊○○及證人丙○○證述車輛尋獲
    時係掛著車牌的等語與前開尋獲單之記載不符而認為被害人戊○○及證人丙○○
    之證詞不足採信；（六）雖被告測謊研判其並未說謊，惟測謊僅得作為本件案情
    之參考，不得作為本案之證據，是以尚不得以測謊之結果，作為有利於被告之認
    定，附此敘明，本案事證明確，被告犯行可以認定。
二、核被告所為係犯刑法第三百二十條第一項之罪，查被告曾於八十三年十月二十九
    日因詐欺案件，經台灣高等法院台中分院判處有期徒刑四月確定，甫於八十四年
    六月七日執行完畢，有台灣台中地方法院檢察署刑案資料查註紀錄表及台灣高等
    法院被告全國前案紀錄表一紙附卷可憑，五年內再犯本件有期徒刑以上之罪，為
    累犯，依法加重其本刑。爰審被告有詐欺等前科、本件犯罪之手段、目的、犯罪
    後飾詞狡辯之態度等一切情狀，量處如主文所示之刑。
據上論斷，應依刑事訴訟法第二百九十九條第一項前段，刑法第三百二十條第一項、
第四十七條，罰金罰鍰提高標準條例第一條前段，判決如主文。
中    華    民    國      九十      年       十一      月     二十二    日
                              臺灣臺中地方法院刑事第二庭
                                    法  官  陳 如 玲
右正本證明與原本無異。
如不服本判決，應於判決送達後十日內向本院提出上訴狀，上訴於臺灣高等法院臺中
分院( 須附繕本 )。
                                    書記官
中    華    民    國      九十      年       十一      月     二十六    日
附錄論罪科刑法條
刑法第三百二十條
意圖為自己或第三人不法之所有，而竊取他人之動產者，為竊盜罪，處五年以下有期
徒刑、拘役或五百元以下罰金。
意圖為自己或第三人不法之利益，而竊佔他人之不動產者，依前項之規定處斷。
前二項之未遂犯罰之。


司法院資訊處製作；財團法人民間司法改革基金會備份。
